# 递延所得税负债再请教

提问人：cpab 时间：2018-04-24 00:04:41
公司A非同一控制下企业合并公司B100%股权，B公司的在收购日评估出了一项资产商标权 8000 万，商标权无账面价值。（商标为公司原申请注册商标）。合并后商标权不摊销，按使用寿命不确定的无形资产，每年年末进行减值测试。请教：在合并日对无形资产商标权的评估增值 8000 万，由于不摊销，且公司打算长期持有B公司的股权，对于该项评估增值是否不确认递延所得税负债。陈老师回复：商标权虽属于使用寿命不确定的无形资产，但仍是可辨认资产，故仍需确认递延所得税负债并调整商誉，日后如果对该商标权计提减值，则可以同步按比例冲销该递延所得税负债。你所引用的《企业会计准则第 18 号——所得税》第十二条规定不适用于本案例所述情形。我再请教：商标权由于不摊销，且公司没有出售B公司的打算，且从目前来看商标没有减值的迹象，在可预计的未来，估计商标也不会减值。为何在收购时点要确认商标权的递延所得税负债，如确认该递延所得税负债会挂很多年，无法转回。 另：如果确认递延所得税负债，则商誉的金额也增加。觉得挂了一项不知何时才能转回的负债，同时也增加了商誉的金额。 似乎不确认递延所得税负债，更合适些。 我理解不对在哪？谢谢！

回答人：chenyiwei
递延所得税负债的确认是基于谨慎性原则，因为从长远看资产的账面价值总会变为零的（没人敢肯定“在可预计的未来，估计商标也不会减值”）。当然对于由此增加的商誉，确实加大了后续的减值压力。